---
title: "EDA & PreProcessing Credit Scoring"
author: "Carmine Santone"
output:
  word_document: default
  pdf_document: default
---

```{r setup, include=FALSE}
knitr::opts_chunk$set(echo = TRUE)
library(dplyr)
setwd("C:/Users/csant/Desktop/ProfessionAI/Modelli Machine Learning")
df <- read.csv("credit_scoring.csv")
```
 
# Variabili del dataset
**ID**: numero identificativo del cliente

**CODE_GENDER**: sesso del cliente

**FLAGOWNCAR**: indicatore del possesso di un'automobile

**FLAGOWNREALTY**: indicatore del possesso di una casa

**CNT_CHILDREN**: numero di figli

**AMTINCOMETOTAL**: reddito annuale

**NAMEINCOMETYPE**: tipo di reddito

**NAMEEDUCATIONTYPE**: livello di educazione

**NAMEFAMILYSTATUS**: stato civile

**NAMEHOUSINGTYPE**: tipo di abitazione

**DAYS_BIRTH**: numero di giorni trascorsi dalla nascita

**DAYS_EMPLOYED**: numero di giorni trascorsi dalla data di assunzione (se positivo, indica il numero di giorni da quando è disoccupato)

**FLAG_MOBIL**: indicatore della presenza di un numero di cellulare

**FLAGWORKPHONE**: indicatore della presenza di un numero di telefono di lavoro

**FLAG_PHONE**: indicatore della presenza di un numero di telefono

**FLAG_EMAIL**: indicatore della presenza di un indirizzo email

**OCCUPATION_TYPE**: tipo di occupazione

**CNTFAMMEMBERS**: numero di familiari

**TARGET**: variabile che vale 1 se il cliente ha una elevata affidabilità creditizia (pagamento costante delle rate), 0 altrimenti 
 
 
# SUMMARY
```{r}
df <- df %>%
  mutate_if(is.character, factor)
summary(df)
```
Si procede all'analisi delle singole variabili che presentano valori anomali

## DAYS_EMPOLYED
Il valore massimo della variabile è:
```{r}
max_days_emp <- max(df$DAYS_EMPLOYED, na.rm = T)
print(max_days_emp)
```
che equivale a 1.000 anni di lavoro, impossibile.
```{r}
table(df$DAYS_EMPLOYED == max_days_emp, df$NAME_INCOME_TYPE)
```
Quindi, per i pensionati, la variabile **DAYS_EMPLOYED** assume valore **365243**. 
C'è bisogno di un encoding della variabile, si propone la creazione di una variabile che la sostituisca.
La variabile **DAYS_EMPLOYED**, codificata in questo modo, non ha senso perchè un manager appena assunto
avrebbe un valore minore rispetto ad un lavoratore alla prima esperienza. 
Si propone la sostituizione con una variabile **STATUS_EMPLOYED** categoriale, con 3 modalità, per 
occupati, disoccupati e pensionati.
Innanzitutto controllo se ci sono disoccupati:
```{r}
sum(df$DAYS_EMPLOYED >= 0 & df$DAYS_EMPLOYED != max_days_emp, na.rm = T)
```
Non essendoci disoccupati, **STATUS_EMPLOYED** sarà una dummy, con modalità **Employed** e **Pensioner**.
```{r}
df$STATUS_EMPLOYED <- factor(ifelse(df$DAYS_EMPLOYED < 1, "Employed", "Pensioner"))
df$DAYS_EMPLOYED <- NULL
```


## OCCUPATION_TYPE
Stringa vuota come modalità:
```{r}
table(df$OCCUPATION_TYPE)
```
Controllo se il valore mancante sia dovuto al fatto di essere pensionato, in quanto non è presente come modalità in **OCCUPATION_TYPE**:
```{r}
table(df$STATUS_EMPLOYED == "Pensioner", df$OCCUPATION_TYPE)
```
Su **103342** valori mancanti, **57841** sono da imputare come **Pensioner** e imputo gli altri valori mancanti con una nuova modalità, **Other**:
```{r}
levels(df$OCCUPATION_TYPE) <- c(levels(df$OCCUPATION_TYPE), "Pensioner", "Other")
df$OCCUPATION_TYPE[df$OCCUPATION_TYPE == "" & df$STATUS_EMPLOYED == "Pensioner"] <- "Pensioner"
df$OCCUPATION_TYPE[df$OCCUPATION_TYPE == ""] <- "Other"
df$OCCUPATION_TYPE <- droplevels(df$OCCUPATION_TYPE)
table(df$OCCUPATION_TYPE)
```


## DAYS_BIRTH
Trasformo la variabile **DAYS_BIRTH** in **AGE**
```{r}
df$AGE <- -df$DAYS_BIRTH
df$AGE <- floor(df$AGE/365)

df$DAYS_BIRTH <- NULL
```


## ALTRI VALORI MANCANTI
In totale ci sono **7** valori mancanti...
```{r}
sum(is.na(df))

```
... che appartengono all'osservazione **338427**
```{r}
na_sum <- rowSums(is.na(df))
na_obs <- which(na_sum != 0)
print(na_obs)
```
Trattandosi di una sola osservazione, si procede all'eliminazione dal dataset
```{r}
df <- df[-na_obs,]
```


## DUPLICATI
La matrice dei dati è composta da **268652** osservazioni duplicate
```{r}
sum(duplicated(df[,-1]))
```
Prendo in considerazione solo le righe uniche
```{r}
df <- unique(df[,-1])
```


# ESPORTAZIONE DEL DATASET PULITO
Esporto il dataset pulito per utilizzarlo in ambiente Python per la parte di applicazione di modelli di Machine Learning
```{r}
write.csv(df, "credit_scoring_preprocessed.csv", row.names = FALSE)
```
